SERGIO CHAVEZ LAZO

RESUMEN

Científico de datos y sociólogo. Con experiencia en diseño e implementación de estrategias organizativas basadas en datos, docencia e investigación académica. Con una formación interdisciplinar muy exitosa que permite contemplar y abordar retos desde diferentes perspectivas. Aprendiz perenne y orgulloso autodidacta.

Portafolio de proyectos personales:

https://sergiochavezlazo.github.io/ProjectsxPortafolio/

Linkedin:

https://www.linkedin.com/in/sergio-chavez-lazo-212378170/

FORMACION

MSc Data Science and Social Analytics – En progreso (Distinction Overall) - Ganador de 'Beca Bicentenario' -Gobierno del Peru

University of Manchester

Licenciatura, Sociología – Excelencia Académica (1er puesto), 06/2020

Pontificia Universidad Catolica del Peru (PUCP)

Especialización en Economía del Comportamientos (120 horas), 12/20

Universidad del Pacífico

Especialización en Estadística Aplicada (180 horas), 02/2021

Escuela Nacional de Estadística e Informática (ENEI)

Professional specialisation in Data Science, 05/2020 **IBM**

Specialisation in Design Thinking (50 horas), 10/2020 Instituto Europeo de Posgrado (IEP)

CONTACTO

Dirección: Wilmslow Park- 211 Hathersage Road - Manchester M13 0.JP

Teléfono: UK: 07759013211/

Perú: 958582763

Email:

sergio.chavezl@pucp.edu.pe

HABILIDADES

- Estratégias de investigación
- Ingeniería y procesamiento de datos
- Análisis descriptivo У visualización de datos
- Análisis de datos usando Machine Learning y Deep Learning

IDIOMAS

- Español
- Ingles Avanzado (TOEFL Puntaje: 108)
- Portugues Intermedio

SOFTWARE

- **SPSS**
- Python
- SQL
- R Studio
- Power BI
- Excel Data Model
- Data Studio

RECONOCIMIENTOS

Excelencia académica: primer puesto de la promoción de la especialidad de sociología y de la

EXPERIENCIA LABORAL

Analista en la Oficina de Monitoreo Estratégico y Administrativo del Vicerrectorado de Investigación (VRI) PUCP, 10/2020 – 08/2022.

Elaboración de benchmarking, visualización y sistematización de datos de investigación de la PUCP. Miembro del Comité de Gestión de Datos.

Líder del área de difusión en Decision Lab - Prospective Research Group for Public Policy-PUCP, 08/2020 - 12/2021

Organizador de la difusión de las investigaciones presentadas en las Nobec Talks por la Universidad de Pensilvania.

Profesor asistente de los cursos de "Estadística para el análisis sociológico 1 y 2" y "Métodos Cuantitativos de Investigación" en la Pontificia Universidad Católica del Perú, 08/2021-07/2022

Ayudante de cátedra con altas valoraciones según las encuestas semestrales de los estudiantes.

Consultor estadístico en la elaboración del libro "Estudio de la juventud 2019 – Fundación SM", 04/2021-09/2021.

Gestión de bases de datos para la generación de tablas, gráficos y análisis estadísticos solicitados por los otros autores.

Asistente de investigación sociodemográfica, 08/2020 - 12/2020 CISEPA-PUCP

Asistente del Dr. Robin Cavagnoud. Se culminó con éxito la documentación, sistematización y visualización de información sobre la transición sociodemográfica en el Perú desde 1961 hasta la actualidad.

Practicante del área de Coordinación de proyectos, 03/2018 - 12/2019 Instituto de Opinión Publica PUCP

Miembro activo de la elaboración de propuestas, recopilación de información, procesamiento de datos y análisis de resultados cualitativos y cuantitativos de diversas consultorías sociales, empresariales y de opinión pública.

Asistente de investigación, 07/2020 - 08/2020 - CUANTI

Miembro activo del equipo encargado de desarrollar metodologías para la enseñanza de consultorías de investigación cuantitativa y cualitativa.

facultad de ciencias sociales en el semestre académico 2019-2.

Ganador del programa de apoyo al desarrollo de tesis de pregrado (PADET) 2019 de la PUCP.

Ganador del programa de apoyo a la investigación pre-docente 2022

Ganador del concurso de monografías de investigación de la facultad de ciencias sociales 2018.

Finalista del concurso "primer paso" de la Universidad de Lima para proyectos innovadores.

Coautor del cuaderno de trabajo: "La influencia de la asociatividad en las oportunidades productivas: el caso de 4 asociaciones agrarias en Moquegua" (Bobadilla, et al. 2019).

Autor del artículo: Religiosidad y aprobación católica de la intervención política de la Iglesia y sus líderes en el Perú – 2019 La Colmena

HOBBIES

Deportista destacado de powerlifting (campeón nacional 2019 y atleta preseleccionado para el Sudamericano de Uruguay 2019)

Amante de los libros, animes y mangas

Coleccionista de novelas graficas

Coleccionista y jugador de Yu-Gi-Oh y Pokémon